---
title: "Russian tourist attractions"
output:
  pdf_document: default
  html_document: default
date: "2022-11-15"
---

```{r setup, include=FALSE}
knitr::opts_chunk$set(echo = TRUE)
```

Load csv file tourist_attraction.csv

```{r}
mydata<-read.csv("E:/Kuliah/5th Sem/Prak Data Science/Final Project/tourist_attractions.csv")
attach(mydata)
head(mydata)
View(mydata)
```

Load library yang diperlukan

```{r}
library(readr)   
library(tidyr)  
library(dplyr)   
library("ggplot2")
library(tidyverse)
library(MASS)
library(RColorBrewer)
```

Load library readr untuk membaca data csv yang ada, kemudian membuat summary dari data tersebut

```{r}
library(readr)
mydata<-read.csv("E:/Kuliah/5th Sem/Prak Data Science/Final Project/tourist_attractions.csv")
summary(mydata)

#Cleaning data
mydata <- mydata[mydata$locality != "", ]
mydata <- mydata[mydata$geolocation != "Not found", ]
```


Bar chart jumlah tourist attraction dari tiap type 

```{r}
ggplot(mydata, aes(x=type)) + 
    geom_bar()+
    coord_flip()
```

Top 10 tourist attraction berdasarkan jumlah

```{r}
#membuat data frame baru count_attr untuk menampung top 10 berdasarkan jumlah nama tourist attraction yang sama
count_attr <- mydata %>% 
  group_by(name) %>% 
  summarise(count = n()) %>% 
  arrange(desc(count)) %>% 
  head(10)

ggplot(count_attr, aes(x=name, y=count)) + 
    geom_bar(stat="identity", fill="steelblue") + 
    coord_flip() + 
    theme_minimal() + 
    labs(title = "Top 10 Tourist Attraction Based on Count", x = "Name", y = "Count")
```

Menghitung jumlah tourist attraction di setiap region dan ditampilkan dalam bentuk chart

```{r}
mydata %>% 
  group_by(region) %>% 
  summarise(count = n()) %>% 
  ggplot(aes(x = region, y = count)) +
  geom_bar(stat = "identity", fill = "steelblue") +
  theme(axis.text.x = element_text(angle = 90, hjust = 1))
count<-mydata %>% group_by(region) %>% summarise(jumlah = n())
```

Bar chart top 10 region dengan tourist attraction terbanyak
  
```{r}
 count <- count %>%
  arrange(desc(jumlah)) %>%
  head(10)

ggplot(count, aes(x=region, y=jumlah)) + 
      geom_bar(stat="identity", fill="steelblue") + 
      coord_flip() + 
      theme_minimal() + 
      labs(title = "Top 10 Region Based on Jumlah", x = "Region", y = "Jumlah")
```

Plot  tourist attraction based on Jumlah

```{r}
#hitung jumlah tourist attraction di tiap region

  mydata$jumlah <- 1
  amount_tourist_attraction <- mydata %>% group_by(region) %>% summarise(jumlah = sum(jumlah))
  
#membuat initial berdasarkan region
  
amount_tourist_attraction$initial <- substr(amount_tourist_attraction$region, 1, 3)

#membuat plot initial tourist attraction berdasar jumlah  
ggplot(amount_tourist_attraction, aes(x=initial, y=jumlah)) + 
    geom_point() + 
    coord_flip() + 
    theme_minimal() + 
    labs(title = "Plot Tourist Atraction Based On Jumlah", x = "Initial", y = "Jumlah")
```

Shiny for Word cloud jenis tourist attraction 

```{r}
library(shiny)
library(wordcloud)
library(RColorBrewer)
ui <- fluidPage(
  titlePanel("Word Cloud"),
  sidebarLayout(
    sidebarPanel(
      selectInput("input", "Select a wordcloud:", 
                  choices = c("type", "name", "region", "locality", "geolocation"))
    ),
    mainPanel(
      plotOutput("wordcloud")
    )
  )
)
server <- function(input, output) {
  output$wordcloud <- renderPlot({
    wordcloud(mydata[,input$input], max.words = 100, random.order = FALSE, rot.per = 0.35, 
              colors = brewer.pal(8, "Dark2"))
  })
}
shinyApp(ui = ui, server = server, options = list(height = "500px"))
```


Word cloud jenis tourist attraction

```{r}
library(wordcloud)
library(RColorBrewer)
wordcloud(mydata$type, max.words = 100, random.order = FALSE, rot.per = 0.35, 
          colors = brewer.pal(8, "Dark2"))
```